臺灣臺北地方法院民事裁定
                                  111年度北簡字第14894號
原      告  台新國際商業銀行股份有限公司

法定代理人  尚瑞強  
訴訟代理人  謝佩蓉  
上列原告與被告陳麗蓉、陳韋霖、陳劉萬錢間撤銷遺產分割協議
事件，本院裁定如下：
    主  文
原告應於本裁定送達後七日內，提出足以認定原告起訴時得獲保
全之債權總額之資料，以查報訴訟標的價額，並依民事訴訟法第
77條之13所定費率，按系爭訴訟標的價額補繳裁判費，逾期不補
正，即駁回原告之訴。
    理  由
一、按提起民事訴訟，應依民事訴訟法第77條之13規定繳納裁判
    費，此乃法定必備之程式；原告之訴，有起訴不合程式，法
    院應以裁定駁回之，但其情形可以補正者，審判長應定期間
    先命補正，同法第249條第1項第6款定有明文。次按訴訟標
    的之價額，由法院核定；核定訴訟標的之價額，以起訴時之
    交易價額為準，無交易價額者，以原告就訴訟標的所有之利
    益為準；法院因核定訴訟標的之價額，得依職權調查證據，
    民事訴訟法第77條之1第1項至第3項定有明文。又債權人主
    張債務人詐害其債權，依民法第244條規定提起撤銷詐害行
    為之訴者，債權人行使撤銷權之目的，在使其債權獲得清償
    ，故應以債權人因撤銷權之行使所受利益為準，原則上以債
    權人主張之債權額，計算其訴訟標的價額；如被撤銷法律行
    為標的之價額低於債權人主張之債權額時，則以該被撤銷法
    律行為標的之價額計算（最高法院97年度第1次民事庭會議
    決議及99年度台抗字第222號裁判意旨參照）。
二、本件原告起訴請求被告就如附表所示之遺產，於民國110年8
    月8日所為之遺產分割協議之債權行為及就前開協議於登記
    日期110年9月10日所為之物權行為應予撤銷，並請求被告陳
    韋霖應將如附表所示之不動產於登記日期110年9月10日之分
    割繼承登記予以塗銷。依前揭說明，除該被撤銷法律行為標
    的之價額低於債權人主張之債權額外，應以債權人因撤銷權
    之行使所受利益為準，即以原告獲保全之債權利益計算【算
    至起訴時即111年8月24日之債權額，包含本金、利息、違約
    金及督促（訴訟）程序費用等之加總債權】，原告起訴時雖
    以其債權額新臺幣（下同）142,992元為訴訟標的價額，而
    僅繳交裁判費1,550元，惟所提出資料並未足供認定原告起
    訴時得獲保全之債權總額，致本院無法核定本件訴訟標的價
    額，茲限原告於7日內提出足供認定原告起訴時得獲保全之
    債權總額，以查報本件訴訟標的價額，並依民事訴訟法第77
    條之13所定費率計算，扣除原告已繳納之裁判費後，補繳本
    件裁判費，逾期未補正，即駁回原告之訴。
三、依民事訴訟法第249條第1項但書，裁定如主文。
中　　華　　民　　國　　111 　年　　10　　月　　24　　日
　　　　　　　　　　　　　　　臺北簡易庭
                                  法  官  郭麗萍　
以上正本係照原本作成。
本裁定不得抗告。
中　　華　　民　　國　　111 　年　　10　　月　　24　　日
                      　　　    書記官　陳怡如